vi: Loại chỗ để bút cảm ứng: Túi Apple Pencil; Túi sau; Giá đỡ có thể tháo rời; Vòng co giãn; Dây đeo co giãn có vòng; Khe tích hợp; Nắp từ tính; Không có; Kẹp bên; Khác
th: ประเภทที่เก็บปากกาสไตลัส: กระเป๋า Apple Pencil; กระเป๋าหลัง; ที่ยึดถอดได้; ห่วงยืดหยุ่น; สายรัดยืดหยุ่นพร้อมห่วง; ช่องในตัว; ฝาแม่เหล็ก; ไม่มี; คลิปด้านข้าง; อื่นๆ
lt-LT: Rašiklio laikiklio tipas: Apple Pencil kišenė; Galinė kišenė; Nuimamas laikiklis; Elastinga kilpa; Elastingas dirželis su kilpa; Integruotas lizdas; Magnetinis atvartas; Nėra; Šoninis segtukas; Kita
nl: Type stylushouder: Apple Pencil zak; Achterzak; Afneembare houder; Elastische lus; Elastische band met lus; Geïntegreerde sleuf; Magnetische klep; Geen; Zijclip; Andere
hu: Ceruzatartó típusa: Apple Pencil zseb; Hátsó zseb; Levehető tartó; Rugalmas hurok; Rugalmas szíj hurokkal; Integrált nyílás; Mágneses fül; Egyik sem; Oldalsó csipesz; Egyéb
sl-SI: Tip držala za pisalo: Žepek za Apple Pencil; Zadnji žep; Snemljivo držalo; Elastična zanka; Elastični pas z zanko; Integrirana reža; Magnetna loputa; Brez; Stranska sponka; Drugo
zh-TW: 觸控筆座類型: Apple Pencil收納袋; 後置收納袋; 可拆式筆座; 彈性筆環; 彈性束帶筆環; 整合式筆槽; 磁吸翻蓋; 無; 側邊筆夾; 其他
sv: Pennhållartyp: Apple Pencil-ficka; Bakficka; Löstagbar hållare; Elastisk ögla; Elastisk rem med ögla; Integrerad plats; Magnetisk flik; Inga; Sidoklämma; Övrigt
zh-CN: 触控笔支架类型: Apple Pencil 口袋; 背面口袋; 可拆卸笔槽; 弹性环; 带环弹性带; 集成插槽; 磁吸翻盖; 无; 侧夹; 其他
nb: Type pekepennholder: Apple Pencil-lomme; Baklomme; Avtakbar holder; Elastisk løkke; Elastisk stropp med løkke; Integrert spor; Magnetisk klaff; Ingen; Sideklips; Annet
pt-BR: Tipo de suporte para stylus: Bolso para Apple Pencil; Bolso traseiro; Suporte destacável; Alça elástica; Tira elástica com alça; Slot integrado; Aba magnética; Nenhum; Clipe lateral; Outro
fr: Type de support de stylet: Poche Apple Pencil; Poche arrière; Support détachable; Boucle élastique; Sangle élastique avec boucle; Fente intégrée; Rabat magnétique; Aucune; Clip latéral; Autre
fi: Kynätelineen tyyppi: Apple Pencil -tasku; Takatasku; Irrotettava pidike; Joustava lenkki; Joustava hihna lenkillä; Integroitu paikka; Magneettiläppä; Ei mitään; Sivuklipsi; Muu
es: Tipo de soporte para stylus: Bolsillo para Apple Pencil; Bolsillo trasero; Soporte desmontable; Lazo elástico; Correa elástica con lazo; Ranura integrada; Solapa magnética; Ninguno; Clip lateral; Otros
cs: Typ držáku stylusu: Kapsa na Apple Pencil; Zadní kapsa; Odpojitelný držák; Elastická smyčka; Elastický pásek se smyčkou; Integrovaný slot; Magnetická klapka; Žádný; Boční klip; Jiné
tr: Kalem tutucu tipi: Apple Pencil cebi; Arka cep; Çıkarılabilir tutucu; Elastik halka; Halkalı elastik kayış; Entegre yuva; Manyetik kapak; Hiçbiri; Yan klips; Diğer
el: Τύπος βάσης γραφίδας: Τσέπη Apple Pencil; Πίσω τσέπη; Αποσπώμενη θήκη; Ελαστικός βρόχος; Ελαστικός ιμάντας με βρόχο; Ενσωματωμένη υποδοχή; Μαγνητικό καπάκι; Καμία; Πλαϊνό κλιπ; Άλλο
en: Stylus holder type: Apple Pencil pocket; Back pocket; Detachable holder; Elastic loop; Elastic strap with loop; Integrated slot; Magnetic flap; None; Side clip; Other
ro-RO: Tip suport pentru peniță digitală: Buzunar pentru Apple Pencil; Buzunar spate; Suport detașabil; Buclă elastică; Curea elastică cu buclă; Slot integrat; Clapetă magnetică; Niciuna; Clips lateral; Altele
da: Stylusholdertype: Apple Pencil lomme; Baglomme; Aftagelig holder; Elastisk løkke; Elastisk strop med løkke; Integreret plads; Magnetisk flap; Ingen; Sideklips; Andet
pt-PT: Tipo de suporte para caneta stylus: Bolso para Apple Pencil; Bolso traseiro; Suporte destacável; Laço elástico; Alça elástica com laço; Ranhura integrada; Aba magnética; Nenhum; Clipe lateral; Outro
it: Tipo di supporto per pennino: Tasca per Apple Pencil; Tasca posteriore; Supporto staccabile; Asola elastica; Cinghia elastica con asola; Alloggiamento integrato; Aletta magnetica; Nessuna; Clip laterale; Altro
ru: Тип держателя стилуса: Карман для Apple Pencil; Задний карман; Съемный держатель; Эластичная петля; Эластичный ремешок с петлей; Встроенный слот; Магнитный клапан; Нет; Боковой зажим; Другой
hr-HR: Tip držača za olovku: Džep za Apple Pencil; Stražnji džep; Odvojivi držač; Elastična petlja; Elastični remen s petljom; Integrirani utor; Magnetski poklopac; Nema; Bočna kopča; Ostalo
bg-BG: Тип държач за писалка: Джоб за Apple Pencil; Заден джоб; Отделящ се държач; Еластична халка; Еластична лента с халка; Интегриран слот; Магнитно капаче; Няма; Страничен клип; Други
sk-SK: Typ držiaka dotykového pera: Vrecko na Apple Pencil; Zadné vrecko; Odnímateľný držiak; Elastická slučka; Elastický popruh so slučkou; Integrovaná štrbina; Magnetická chlopňa; Žiadny; Bočný klip; Iné
pl: Typ uchwytu na rysik: Kieszeń na Apple Pencil; Tylna kieszeń; Odłączany uchwyt; Elastyczna pętla; Elastyczny pasek z pętlą; Zintegrowane gniazdo; Magnetyczna klapka; Brak; Boczny klips; Inne
ja: スタイラスホルダータイプ: Apple Pencilポケット; バックポケット; 着脱式ホルダー; エラスティックループ; ループ付きエラスティックストラップ; 一体型スロット; マグネットフラップ; なし; サイドクリップ; その他
ko: 스타일러스 홀더 유형: 애플 펜슬 포켓; 백 포켓; 탈착식 홀더; 탄성 루프; 루프가 달린 탄성 스트랩; 통합 슬롯; 자석 플랩; 없음; 사이드 클립; 기타
de: Stifthaltertyp: Apple Pencil-Tasche; Rückentasche; Abnehmbarer Halter; Elastische Schlaufe; Elastischer Riemen mit Schlaufe; Integrierter Steckplatz; Magnetklappe; Keine; Seitenclip; Sonstiges